贷款数据分析
========================================================

# 项目背景及目的

Prosper是美国的一家P2P在线借贷平台网站。网站撮合了一些有闲钱的人和一些急于用钱的人。用户若有贷款需求，可在网站上列出期望数额和可承受的最大利率。潜在贷方则为数额和利率展开竞价。卖家可以获得比银行更高的利息收入，而对于买家来说，除了过程快捷便利和可以获得较低的还款利率外，更主要的是你不需要经过漫长的审查过程，不会遇到在银行申请贷款遭拒时的尴尬。本案例试图从EDA分析角度出发，分析Propser数据集中贷款人条件及贷款利率等问题。

```{r echo=FALSE, message=FALSE, warning=FALSE, packages}
# 加载你最终使用的所有组件在这个代码块的分析中。
# 参数 "echo" 设为假, 这可以避免代码混入 HTML 输出显示。
library(ggplot2)
```


### 单变量绘图选择
```{r echo=FALSE, Univariate_Plots}

# 加载数据
load_data <- read.csv('prosperLoanData.csv')

# 查看数据
#str(load_data)
#names(load_data)
#dim(load_data)

#创建新变量CreditScore
load_data$CreditScore <-(load_data$CreditScoreRangeLower+ load_data$CreditScoreRangeUpper)/2

unique(load_data$Term)
table(load_data$ProsperRating..Alpha.)
table(load_data$EmploymentStatus)
table(load_data$ListingCategory..numeric.)
```


```{r echo=FALSE}
# 处理数据

#factor 用于处理离散值
load_data$Term <- factor(load_data$Term)


load_data$ProsperRating..Alpha. <- ordered(load_data$ProsperRating..Alpha.,
                                          c(NA,"HR","E","D","C","B","A","AA"))


load_data$EmploymentStatus <- ordered(load_data$EmploymentStatus, c(NA, 
                                                                    'Employed',
                                                                    'Full-time',
                                                                    'Not available',
                                                                    'Not employed',
                                                                    'Other',
                                                                    'Part-time',
                                                                    'Retired',
                                                                    'Self-employed'))


load_data$IncomeRange <- ordered(load_data$IncomeRange, 
                                 c("$0","$1-24,999", "$25,000-49,999", 
                                   "$50,000-74,999","$75,000-99,999", "$100,000+", 
                                   "Not displayed", "Not employed"),
                                 labels=c("$0" , "$1-24k", "$25k-49k", 
                                          "$50k-75k", "$75k-100k" , "$100k+",
                                          "Not displayed", "Not employed"))


load_data$ListingCategory..numeric.<- factor(
  load_data$ListingCategory..numeric.,
  labels=c(NA,'Debt Consolidation','Home Improvement','Business','Personal Loan',
           'Student Use', 'Auto', 'Other','Baby&Adoption','Boat', 'Cosmetic Procedure', 
           'Engagement Ring','Green Loans', 'Household Expenses', 'Large Purchases',
           'Medical/Dental', 'Motorcycle', 'RV', 'Taxes', 'Vacation', 'Wedding Loans'), ordered = TRUE)



```


#### 贷款期限

```{r echo=FALSE}
ggplot(aes(x = Term), data = load_data) +
  geom_bar() +
  ggtitle('Count of Borrower Rate') +
  theme(plot.title = element_text(hjust = 0.5))
```

观察图我们可以发现，大部分贷款年限为3年

#### 贷款利率

```{r echo=FALSE}
ggplot(aes(x = BorrowerAPR), data = load_data) +
  geom_histogram(binwidth = 0.02) +
  scale_x_continuous(limits = c(0, 0.45), breaks = seq(0, 0.42, 0.02)) + 
  ggtitle('Count of Borrower Rate')  +
  theme(plot.title = element_text(hjust = 0.5))
```
我们可以看到，整体贷款利率的数据大致接近正态分布。


#### 贷方收益率

```{r echo=FALSE}
summary(load_data$LenderYield)
```
```{r echo=FALSE}
ggplot(aes(x = LenderYield*100), data = load_data) +
  geom_histogram(binwidth = 1) +
  scale_x_continuous(breaks = seq(-2,38, 2)) + 
  ggtitle('Count of Lender Yield') +
  theme(plot.title = element_text(hjust = 0.5))
```

```{r echo=FALSE}
ggplot(data=load_data,aes(x=LenderYield*100,y=..density..))+
  geom_line(stat = 'density')+
  scale_x_continuous(breaks = seq(-2,50,2)) +
  ggtitle('Density of LenderYield*100') +
  theme(plot.title = element_text(hjust = 0.5))
```


我们用lenderyield乘100来看收益率百分比数，贷款人收益在15%左右，有正态分布的趋势，大部分收益利率相对于银行传统储蓄率较高。而且有负利率的情况出现，需要得到投资人的注意。


#### 借款人就业情况

```{r echo=FALSE}
ggplot(aes(x = EmploymentStatus), data = load_data) +
  geom_bar() +
  ggtitle('Distribution of Employment status') +
  theme(plot.title = element_text(hjust = 0.5))
```

我们可以看到，大部分申请贷款的人员都属于在职员工。


#### 对借款人的评级

```{r echo=FALSE}
ggplot(data = load_data, aes(x = ProsperRating..Alpha.)) +
  geom_bar() +
  ggtitle('Count of ProsperRating..Alpha.') +
  theme(plot.title = element_text(hjust = 0.5))
```

我们看数据分布大致呈现正态分布， 信用评级为C的人比较多。


#### 借款人所在地

```{r echo=FALSE}
ggplot(aes(x = BorrowerState), data = load_data) +
  geom_bar() +
  theme(axis.text.x = element_text(angle = 90)) +
  ggtitle('Distribution of Borrower location') +
  theme(plot.title = element_text(hjust = 0.5))
```

我们看到加州的贷款人数量最多。


#### 借款人收入范围

```{r echo=FALSE}
table(load_data$IncomeRange)
```


```{r echo=FALSE}
ggplot(aes(x = IncomeRange), data = load_data) +
  geom_bar() +
  ggtitle('Distribution of Income Range') +
  theme(plot.title = element_text(hjust = 0.5))
```

我们可以看到大部分借款人收入在25000-75000之间， 其次高收入人群的比例很高。


#### 贷款的类别

```{r echo=FALSE}
#axis.title.x=element_text(size=10,face="bold",color="blue",hjust=0.5)
ggplot(data = load_data, aes(x = ListingCategory..numeric.)) +
  geom_bar() +
  theme(axis.text.x=element_text(angle = 90)) +
  ggtitle('Distribution of ListingCategory') +
  theme(plot.title = element_text(hjust = 0.5))
  
```

可以看到因为债务合并而贷款的最多，其次是其他，家庭和商业原因也是比较多的理由。


# 单变量分析

### 你的数据集结构是什么？
    在单变量分析的过程中，我选用了8个变量。Term, BorrowerAPR, LenderYield, EmploymentStatus, IncomeRange, ListingCategory..numeric., BorrowerState, ProsperRating..Alpha.
    
### 你的数据集内感兴趣的主要特性有哪些？
    选取的变量主要研究了贷款人的基本工作以及财务，信用情况， 贷款年限，利率及收益，用途。    
    收益率和贷款利率可以作为衡量贷款好坏的一个重要标准
    
### 你认为数据集内哪些其他特征可以帮助你探索兴趣特点？
    “DelinquenciesLast7Years”过去7年违约次数、“StatedMonthlyIncome”借款人月收入可以帮助我探索、“Investors贷款投资人数”可以帮助我探索。没有创建新变量
    
### 根据数据集内已有变量，你是否创建了任何新变量？
    没有创建新变量。
    
### 在已经探究的特性中，是否存在任何异常分布？你是否对数据进行一些操作，如清洁、调整或改变数据的形式？如果是，你为什么会这样做？
    变量的缺失值比较多。
    因为贷款期限数据只有3种情况，将数据类型改为Factor
    对借款人的评级，对缺失的数据标记了NA
    借款人的是否被雇佣情况也对缺失数据标注了NA
    把借款用途的数字标记改为文字，在可视化时得到了更好的效果



# 双变量绘图选择

#### 贷款利率,收益与期限的关系
```{r echo=FALSE}
ggplot(data = load_data, aes(x = Term, y= BorrowerRate)) +
  geom_boxplot() +
  ggtitle('Term vs BorrowerRate') +
  theme(plot.title = element_text(hjust = 0.5))
```

```{r echo=FALSE}
by(load_data$BorrowerRate, load_data$Term, summary)
```

我们可以看到，12个月的贷款利率相对于3年5年的利率相对偏小，但3年和5年的利率界限不明显。


```{r echo=FALSE}
ggplot(data = load_data, aes(x = Term, y= LenderYield)) +
  geom_boxplot() +
  ggtitle('Term vs LenderYield') +
  theme(plot.title = element_text(hjust = 0.5))
```

```{r echo=FALSE}
by(load_data$LenderYield, load_data$Term, summary)
```

同样，12个月的收益相对于3年5年的收益相对偏小，但3年和5年的界限不明显。

#### 贷款利率，收益与收入的关系

```{r echo=FALSE}
ggplot(data = load_data, aes(x = IncomeRange, y= BorrowerRate)) +
  geom_boxplot() +
  ggtitle('IncomeRange vs BorrowerRate') +
  theme(plot.title = element_text(hjust = 0.5))
```

```{r echo=FALSE}
by(load_data$BorrowerRate, load_data$IncomeRange, summary)
```

经过观察我们发现收入状况和借款利率水平关系不大。


```{r echo=FALSE}
ggplot(data = load_data, aes(x = IncomeRange, y= LenderYield)) +
  geom_boxplot() +
  ggtitle('IncomeRange vs LenderYield') +
  theme(plot.title = element_text(hjust = 0.5))
```

```{r echo=FALSE}
by(load_data$LenderYield, load_data$IncomeRange, summary)
```

我们可以看到，随着收入的增加， 他们的收益率是在不断降低的。

#### 贷款利率，收益与借款人评级的关系

```{r echo=FALSE}
ggplot(data = subset(load_data, !is.na(ProsperRating..Alpha.)), 
       aes(x = ProsperRating..Alpha., y= BorrowerRate)) +
  geom_boxplot() +
  ggtitle('ProsperRating..Alpha. vs BorrowerRate') +
  theme(plot.title = element_text(hjust = 0.5))
```

```{r echo=FALSE}
by(load_data$BorrowerRate, load_data$ProsperRating..Alpha., summary)
```

我们可以看到明显的趋势，信用等级越高的人，贷款利率相对越低。

```{r echo=FALSE}
ggplot(data = subset(load_data, !is.na(ProsperRating..Alpha.)), 
       aes(x = ProsperRating..Alpha.,y= LenderYield))+
  geom_boxplot() +
  ggtitle('ProsperRating..Alpha. vs LenderYield') +
  theme(plot.title = element_text(hjust = 0.5))
```

```{r echo=FALSE}
by(load_data$LenderYield, load_data$ProsperRating..Alpha., summary)
```

我们再一次发现，通过和收益与收入的关系对比，收益率也是随着信用等级的增加而降低。

#### 贷款利率与收益的关系

```{r echo=FALSE}
ggplot(data = load_data, aes(x = BorrowerRate, y= LenderYield)) +
  geom_point(alpha = 1/30) +
  ggtitle('BorrowerRate vs LenderYield') +
  theme(plot.title = element_text(hjust = 0.5))
```

```{r echo=FALSE}
cor.test(load_data$BorrowerRate, load_data$LenderYield)
```

我们可以看到这二者有很强的相关性，贷款利率越高，收益越大


# 双变量分析

### 探讨你在这部分探究中观察到的一些关系。这些感兴趣的特性与数据集内其他特性有什么区别？
    贷款的期限在一年的借款利率 和收益率都相对较低， 但是3年期限与5年期限的贷款 收益，借款利率差异不大。
    随着收入水平的增加以及信用评级的提高， 收益利率反而在逐渐变小。
    
### 你是否观察到主要特性与其他特性之间的有趣关系？
    在分析中发现，随着收入水平的增加以及信用评级的提高，收益利率反而在逐渐变小。和我的认知不同。
    
### 你发现最强的关系是什么？
    贷款的收益 和 借款的利率呈现了极强的相关性。



# 多变量绘图选择


#### LoanOriginalAmount与DelinquenciesLast7Years、ProsperRating..Alpha.之间的关系


```{r echo=FALSE}
ggplot(aes(x=DelinquenciesLast7Years,y=LoanOriginalAmount, color=ProsperRating..Alpha.),
       data=subset(load_data,!is.na(ProsperRating..Alpha.))) +
  geom_jitter() +
  scale_color_brewer(type="seq",palette= 3) +
  ggtitle('LoanAmount vs Delinquencies vs ProsperRating..Alpha.') +
  theme(plot.title = element_text(hjust = 0.5))
```


我们可以看到大致的趋势，信用好的，欠款及时还，贷款的金额也相对大。从左上区域到右下区域，分布的点的颜色逐渐变浅


##LenderYield与ProsperRating..Alpha.、IncomeRange的关系

```{r echo=FALSE}
ggplot(aes( x = LenderYield*100, fill = ProsperRating..Alpha.),
       data= subset(load_data,!is.na(ProsperRating..Alpha.))) + 
  geom_histogram() +
  facet_wrap(~IncomeRange,scale='free_y') + 
  scale_fill_brewer(type = 'seq') +
  ggtitle('LenderYield*100 vs IncomeRange vs ProsperRating..Alpha.') +
  theme(plot.title = element_text(hjust = 0.5))
```

在同一图内对比， 我们可以看到随着信用评级的增强，收益率明显出现降低。 多图对比，随着收入的增加我们发现数据分布呈现了正偏的情况，深色的数据比例在增大。
信用情况和收入情况正相关关系， 信用，收入与收益率有负相关关系。


```{r echo=FALSE}
ggplot(aes(x=CreditScore,y=BorrowerRate,color=ProsperRating..Alpha.),
       data=subset(load_data,!is.na(ProsperRating..Alpha.)))+
  geom_jitter()+
  geom_line(stat='summary',fun.y=mean,color='red')+
  xlim(400,850)+
  facet_wrap(~IncomeRange)
```

贷款利率随着评级，信用分升高而下降，与收入的关系不大。


# 多变量分析

###  探讨你在这部分探究中观察到的一些关系。通过观察感兴趣的特性，是否存在相互促进的特性？
      信用良好的人，欠款不还违约的次数少，相对更容易拿到大额的贷款。
      随着信用评级的增强，收益率明显出现降低。
      随着收入的增加我们发现数据分布呈现了正偏的情况，信用评级良好的人的比例也在增加，但是同样 收益率在降低。
      贷款利率随着评级，信用分升高而下降。
### 这些特性之间是否存在有趣或惊人的联系呢？
      借款人的收入和收益率有负相关的关系， 但是收入情况却基本对贷款利率有太大的影响。
### 选项：你是否创建过数据集的任何模型？讨论你模型的优缺点。

------

# 定稿图与总结

### 绘图一

```{r echo=FALSE}
ggplot(data = subset(load_data, !is.na(ProsperRating..Alpha.)), aes(x = ProsperRating..Alpha., y= BorrowerRate)) +
  geom_boxplot() +
  ggtitle('ProsperRating..Alpha. vs BorrowerRate') +
  theme(plot.title = element_text(hjust = 0.5))
```


### 描述一
我们可以看到明显的趋势，信用等级越高的人，贷款利率相对越低。

### 绘图二

```{r echo=FALSE}
ggplot(aes( x = LenderYield*100, fill = ProsperRating..Alpha.),
       data= subset(load_data,!is.na(ProsperRating..Alpha.))) + 
  geom_histogram() +
  facet_wrap(~IncomeRange,scale='free_y') + 
  scale_fill_brewer(type = 'seq') +
  ggtitle('LenderYield*100 vs IncomeRange vs ProsperRating..Alpha.') +
  theme(plot.title = element_text(hjust = 0.5))
```

### 描述二
在同一图内对比， 我们可以看到随着信用评级的增强，收益率明显出现降低。 多图对比，随着收入的增加我们发现数据分布呈现了正偏的情况，深色的数据比例在增大。
信用情况和收入情况正相关关系， 信用，收入与收益率有负相关关系

### 绘图三
```{r echo=FALSE}
ggplot(aes(x=DelinquenciesLast7Years,y=LoanOriginalAmount, color=ProsperRating..Alpha.),
       data=subset(load_data,!is.na(ProsperRating..Alpha.))) +
  geom_jitter() +
  scale_color_brewer(type="seq",palette= 3) +
  ggtitle('LoanAmount vs Delinquencies vs ProsperRating..Alpha.') +
  theme(plot.title = element_text(hjust = 0.5))
```

### 描述三
我们可以看到大致的趋势，信用好的，欠款及时还，贷款的金额也相对大。信用等级低且过去违约次数多的人只能贷到数额较低的贷款。 随着DelinquenciesLast7Years的增大，LoanOriginalAmount的值域（最大值）在不断地减少，信用等级也在不断降低。

# 反思

贷款数据集包含了太多数据，而且每项贷款有81个变量。可供选择的变量太多了，并且因为没有接触过相关业务，导致不知道应该选用哪些数据，也未能创建更多的变量，在以后应该多读一些相关领域的报告。通过上网查询以及了解数据集中的各个变量，我研究了一些变量与贷款额,利率,收益，贷款人信用之间的关系。  

因为之前使用python多一些，因而对于r语言不是很熟练，遇到了很多问题，在网络检索中花费了不少的时间，但是也收益很多。

借款人信用等级、借款人收入、过去7年的违约次数与贷款额之间有明显的趋势，借款人信用等级、借款人收入、贷款状态与利率之间有明显的趋势。应该学习并结合其他的模型，加强对变量关系之间的研究。

经过研究发现，借款人要想贷到数额多且利率低的贷款，应该提高自身信用等级、收入，同时最好贷三年或五年期贷款。这与我们的业务知识相一致，我们都知道借款年化利息是根据风险评级的高低定的，而风险评级又是根据风险评分定的。




